【裁判字號】    98,易,506
【裁判日期】    980618
【裁判案由】    竊盜
【裁判全文】
臺灣桃園地方法院刑事判決               98年度易字第506號
公  訴  人  臺灣桃園地方法院檢察署檢察官
被      告  甲○○
                    （現於臺灣桃園監獄執行中）
上列被告因竊盜案件，經檢察官聲請以簡易判決處刑（98年度偵
字第126 號），本院認不宜以簡易判決處刑，改依通常程序審理
，被告自白犯罪，本院裁定改依簡式審判程序審理，判決如下：
    主  文
甲○○竊盜，累犯，處有期徒刑肆月；又竊盜，累犯，處有期徒
刑捌月。應執行有期徒刑拾壹月。
    事  實
一、甲○○前有竊盜、麻醉藥品管理條例、強盜等前科，於民國
    94年間另因贓物案件，經本院以94年度桃簡字第962 號判決
    判處有期徒刑4 月確定；復因贓物案件，經本院以94年度壢
    簡字第2311號判決判處有期徒刑3 月確定；又因竊盜案件，
    經本院以95年度易字第20號判決判處有期徒刑1 年6 月，上
    訴後，經臺灣高等法院以95年度上易字第1036號判決判處上
    訴駁回確定，再經臺灣高等法院以96年度聲減字第970 號裁
    定，減為有期徒刑9 月確定，前開2 贓物案件，另經本院以
    96年度聲減字第1273號裁定減其宣告刑2 分之1 後，與前開
    業經減刑之竊盜案件，定其應執行刑為有期徒刑1 年確定，
    於95年6 月26日入監執行，於96年7 月16日執行完畢出監。
    詎仍不知浚悔，分別為下列犯行：
  (一)於97年7 月5 日，甲○○之雇主丙○○駕駛其所有車牌號碼
    為1785－LP自用小客車至甲○○之住處，由甲○○駕駛上開
    自用小客車至停車場停放之際，甲○○竟意圖自己不法之所
    有，徒手竊取放置於車內之乙○○住宅鑰匙及丙○○所有之
    現金新臺幣（下同）2,000 元得逞。
  (二)於97年7 月10日15時50分許，甲○○竟意圖自己不法之所有
    ，駕駛車牌號碼W2－5252號自用小客車，前往乙○○位在臺
    中市北屯區○○○路○ 段67號之住宅，持前所竊取之上開鑰
    匙，進入乙○○之住處（侵入住宅部分未據告訴），徒手竊
    取乙○○所有之撲滿2 個、香奈兒皮包1 個、2 克拉鑽石1
    只及黃金2 兩等物品，嗣經乙○○返家，發覺屋內遭人侵入
    ，報警循線查悉上情。
二、案經臺中市警察局第五分局報告臺灣臺中地方法院檢察署呈
    請臺灣高等法院檢察署檢察長令轉臺灣桃園地方法院檢察署
    檢察官偵查起訴。
    理  由
一、本件被告甲○○所犯係死刑、無期徒刑、最輕本刑為3 年以
    上有期徒刑以外之罪，其於準備程序中就被訴事實為有罪之
    陳述，經法官告知簡式審判程序之旨，並聽取公訴人、被告
    之意見後，依刑事訴訟法第273 條之1 第1 項規定，由本院
    裁定進行簡式審判程序，並為審理判決。
二、上開之犯罪事實，業據被告於檢察官訊問及本院審理時坦承
    不諱，並經證人丙○○、乙○○於警詢分別證述明確，且有
    監視錄影帶翻拍照片、刑案現場採證照片附卷足佐，互核均
    相符，由此足認被告上開自白核與事實相符，洵堪採信。是
    本案事證明確，被告犯行洵堪認定，應予依法論科。
三、核被告所為，均係犯刑法第320 條第1 項之竊盜罪。又被告
    係以1 竊盜行為，於97年7 月5 日同時竊取被害人乙○○所
    有之住家鑰匙及被害人丙○○所有之2,000 元，為想像競合
    犯，應依刑法第55條前段之規定從一重處斷。被告所犯上開
    2 次竊盜犯行間，客觀上彼此可分，且侵害不同之被害人財
    產法益，犯案方法亦有不同，上開數罪應分論併罰。又被告
    前曾受如上揭事實欄所載罪刑宣告及刑之執行完畢情形，此
    有臺灣高等法院被告前案紀錄表1 份在卷可考，其於前案有
    期徒刑執行完畢後，5 年以內故意再犯本件有期徒刑以上刑
    之罪，均為累犯，所犯上開數罪，均應依刑法第47條第1 項
    規定加重其刑。爰審酌被告僅因缺款花用，不思以正途賺取
    金錢，反多次竊取他人財物，其所為對各被害人造成財產上
    損失，原不宜輕縱，但念其並未對被害人為凌虐或其他危及
    生命之行為，且事後均於偵查及本院審判期日自白犯行，犯
    後態度尚稱良好，併斟酌被告前有竊盜素行，而其就本案2
    次竊盜所得財物之價值高低有別等一切情狀，分別量處如主
    文所示之刑，並定其應執行之刑，以示懲戒。
四、按檢察官聲請以簡易判決處刑之案件，經法院認為有刑事訴
    訟法第451 條之1 第4 項但書之情形者，應適用通常程序審
    判之，同法第452 條定有明文。經查，本件被告被訴竊盜乙
    案，本院認有刑事訴訟法第451 條之1 第4 項但書第1 款之
    情形，不宜以簡易判決處刑，爰依同法第452 條之規定，改
    用通常程序審判之。
據上論斷，應依刑事訴訟法第273 條之1 第1 項、第299 條第1
項前段、第452 條，刑法第320 條第1 項、第55條前段、第47條
第1 項、第51條第5 款，刑法施行法第1 條之1 第1 項、第2 項
，判決如主文。
本案經檢察官蔡如惠到庭執行職務。
中    華    民    國    98    年    6     月    18    日
                  刑事第四庭  法  官  張淑華
以上正本證明與原本無異。
如不服本判決應於收受判決後10日內向本院提出上訴書狀，並應
敘述具體理由。其未敘述上訴理由者，應於上訴期間屆滿後20日
內向本院補提理由書(均須按他造當事人之人數附繕本)「切勿逕
送上級法院」。
                              書記官  鄭嘉惠
中    華    民    國    98    年    6     月    18    日
附錄本案論罪科刑法條
中華民國刑法第320條
（普通竊盜罪、竊佔罪）
意圖為自己或第三人不法之所有，而竊取他人之動產者，為竊盜
罪，處 5 年以下有期徒刑、拘役或 5 百元以下罰金。
意圖為自己或第三人不法之利益，而竊佔他人之不動產者，依前
項之規定處斷。
前二項之未遂犯罰之。


司法院資訊處製作；財團法人民間司法改革基金會備份。
